# 筹建期较长的企业开办费问题

提问人：duxingdao2010 时间：2018-01-02 18:18:50
如果企业筹建期教长，需要5-10年以上的项目建设，累计发生的开办费金额巨大，全部计入管理费用的话，筹建期巨额开办费形成亏损，待正式投产，相关可弥补亏损将过期，是否还有其他处理方法？

回答人：chenyiwei
会计上对开办费应在发生时直接予以费用化处理。但在税法中，根据国税函[2009]98号文规定，“新税法中开（筹）办费未明确列作长期待摊费用，企业可以在开始经营之日的当年一次性扣除，也可以按照新税法有关长期待摊费用的处理规定处理，但一经选定，不得改变”，所以你说的问题并不存在。